# 产出法下期末已完工未结算的存货如何处理？

提问人：Amacro2021 时间：2021-12-13 14:38:28
求助：陈老师你好，我们一建筑施工企业客户按照产出法确认收入，结转成本，每月或每 2 个月向业主方提供产值单，业主方根据监理方和工程审计的审定结果对该产值进行确认。因业主方多为政府，有时会出现业主方未予确认盖章的情形，施工方就不确认相关收入，相关成本就挂在已完工未结算的合同资产科目；但是根据产出法的原则，企业期末是不应该有该部分的，请问：如果业主方如果拖延盖章确认或者暂时不给盖章确认，是不是施工方企业可以按照上报的产值或计算出来的产值暂估相关收入，并结转已发生的成本？或者是不确认相关收入，相关已发生未结算的成本在资产负债表日挂在合同资产科目？

回答人：chenyiwei
如果虽然业主方如果拖延盖章确认或者暂时不给盖章确认，但有其他证据表明确已完成了相关的工作量，则施工方企业可以按照上报的产值或计算出来的产值暂估相关收入，并结转已发生的成本。但此时的收入计量应遵循新收入准则第十六条对可变对价估计的限制，即“极可能不会发生重大转回”。
证监会发行部《首发业务若干问题解答（ 2020 年 6 月修订）》之“问题 27 、工程施工（合同资产）余额”中要求：“部分工程施工企业，特别是园林、绿化、市政等建筑施工企业按照履约进度确认收入的，各报告期末存在已完工未结算或未收款的合同对价，应依据合同条款明确并披露合同资产和应收账款的分类标准和确认条件，准确区分和列报合同资产和应收账款。”“针对上述事项，保荐机构及申报会计师应进一步核实合同规定的结算条件与结算时点、施工记录与竣工交付资料、按履约进度确认的收入、成本与毛利情况、合同资产与应收账款的权利区别与风险差异。......；如存在长期挂账的已竣工并实际交付的合同资产余额，应结合发行人与业主之间存在实质的收款权利或信用关系等条件，考虑相关列报的准确性。同时，发行人应充分考虑相关风险特征分别确定并披露合同资产和应收账款的减值准备计提方法。”。